最高法院刑事判決　　　　　　　　　　　　　　　九十三年度台上字第四四八六號
　　上　訴　人　丁○○
　　　　　　　　乙○○〈原名傅.
　　　　　　　　　　　　送達：.
　　　　　　　　甲○○
　　　　　　　　　　　　送達：.
　　　　　　　　丙○○
右上訴人等因傷害致人於死案件，不服台灣高等法院台中分院中華民國九十三年四月
二十八日第二審判決（九十二年度上訴字第二三０三號，起訴案號：台灣苗栗地方法
院檢察署九十一年度偵字第三八四號），提起上訴，本院判決如左：
    主  文
上訴駁回。
    理  由
按刑事訴訟法第三百七十七條規定，上訴於第三審法院，非以判決違背法令為理由，
不得為之。是提起第三審上訴，應以原判決違背法令為理由，係屬法定要件。如果上
訴理由狀並未依據卷內訴訟資料，具體指摘原判決不適用何種法則或如何適用不當，
或所指摘原判決違法情事，顯與法律規定得為第三審上訴理由之違法情形，不相適合
時，均應認其上訴為違背法律上之程式，予以駁回。本件原判決維持第一審論處上訴
人丁○○、乙○○、甲○○、丙○○共同傷害致人於死罪刑之判決，駁回其等在第二
審之上訴。已詳認定犯罪事實之依據及憑以認定之理由，並對上訴人等否認犯罪之
辯詞，如何不足採信，均已依據卷內資料予以指駁及說明，從形式上觀察，原判決並
無任何違背法令情形。按事實之認定及證據之取捨，乃屬事實審法院之職權。證人等
所為供述及合法調查所得證據，何者為可採，事實審法院本得參酌其他相關證據為自
由之判斷，苟無違反經驗法則或論理法則，自難指為違法。原判決依憑告訴人於一審
之指訴，共犯劉建豐於一、二審之供述，並有相驗筆錄、勘驗筆錄、複（剖）驗筆錄
、相驗屍體證明書、驗斷書、溫慶輝死亡及解剖照片二十一幀、現場、水管及木棍照
片十三幀、刑事警察局測謊鑑驗結果通知書附卷可稽，鐵條一支、木棍一支等物扣案
，及其他調查證據取捨之結果（見原判決理由二），認定上訴人等確有本件共同傷害
致人於死犯行，摒棄不採上訴人等所為之辯詞及證人江國維、楊建鵬所為之證言，所
為證據之取捨及證明力之判斷均合證據法則，並無判決矛盾、不備理由及適用法則不
當之違誤。上訴意旨謂證人劉建豐之供述前後矛盾，告訴人黃止妙亦未能指認伊等涉
犯本案，且測謊結果與調查不符云云，係就原判決理由二(三)(四)(五)中已詳為論斷與說明
之事項，再為事實上之爭執，殊非適法之第三審上訴理由。又上訴意旨稱原審於審判
程序中，未將本件相關物證出示與伊等辨認，有違刑事訴訟法第一百六十四條規定等
語，惟查按刑事訴訟法第一百六十四條第一項規定：「審判長應將證物提示當事人、
代理人、辯護人或輔佐人，使其辨認」，該規定本旨，乃基於直接審理原則，於審判
庭提示判決基礎之證據資料，令其辨認，用以擔保證據資料之真實性，兼具保護被告
之防禦權，至審判期日雖未調取該證物，然審判庭已就與該證物具同一性之紀錄，例
如證物之照片提示被告辨認辯論，被告亦表示無意見，且該等證物據劉建豐案之執行
檢察官已為廢棄之處分，則提示照片與提示證物之效用無分軒輊，自無違程序正義之
遵守，又本件事證已明，證人鄧姜華、郭秀清先前之供述，既未明確，難為有利之認
定，原判決未予指駁，縱有疏略，均於判決本旨及結果亦不生影響。次按刑事訴訟法
第三百七十九條第十款所謂應於審判期日調查之證據，必須該證據確與待證事實有重
要關係，就其案情委有調查之必要者而言。本件事證已臻明確，原審未就被害人溫慶
輝尚有搥打其他車輛之使用人為何？亦未至案發現場履勘溫慶輝是否非跳入排水溝等
情為無益之調查，自不得指為調查未盡。其餘上訴意旨徒憑己意，對原審採證認事職
權之適法行使，任意指摘，顯與法定上訴第三審之形式要件不符，其等上訴違背法律
上之程式，均應予駁回。
據上論結，應依刑事訴訟法第三百九十五條前段，判決如主文。
中　　　華　　　民　　　國　　九十三　　年　　　八　　　月　　二十六　　日
                              最高法院刑事第五庭
                                  審判長法官  謝　家　鶴
                                        法官  洪　文　章
                                        法官  花　滿　堂
                                        法官  陳　世　淙
                                        法官  洪　佳　濱
      右正本證明與原本無異
                                              書  記  官
中　　　華　　　民　　　國　　九十三　　年　　　九　　　月　　　八　　　日
                                                                        Ｅ
